【裁判字號】    95,撤緩,126
【裁判日期】    951031
【裁判案由】    聲請撤銷緩刑
【裁判全文】
臺灣臺中地方法院刑事裁定             95年度撤緩字第126號
聲  請  人  臺灣臺中地方法院檢察署檢察官
受  刑  人  甲○○
上列聲請人因受刑人犯過失致死等案件，聲請撤銷緩刑之宣告（
95年執聲字第2817號、95年度執保字第13號），本院裁定如下：
    主  文
甲○○之緩刑宣告撤銷。
    理  由
一、聲請意旨略稱：受刑人甲○○因過失致死等案件，經本院於
    民國九十年八月七日以九十年度交訴字第五五號判處有期徒
    刑二年，緩刑五年，並於九十年十一月二十六日確定在案。
    受刑人嗣於緩刑期內之九十五年四月十八日更犯公共危險案
    件（聲請書誤為非駕駛業務過失致死案件），經臺灣南投地
    方法院於九十五年七月二十六日以九十五年度埔交簡字第一
    一四號判處拘役五十九日，如易科罰金，以銀元三百元折算
    一日確定，已合於撤銷緩刑宣告之原因，爰依刑事訴訟法第
    四百七十六條規定聲請撤銷等語。
二、按刑法於九十四年二月二日修正公布，並於九十五年七月一
    日施行。而關於緩刑之撤銷亦有修正，依立法意旨說明，舊
    法第七十五條第一項固已設有兩款應撤銷緩刑之原因，至得
    撤銷緩刑之原因，則僅於保安處分章內第九十三條第三項與
    撤銷假釋合併加以規定，體例上不相連貫，實用上亦欠彈性
    ，是將緩刑之撤銷分為「應撤銷」及「得撤銷」兩種原因，
    故將刑法第七十五條修正為「受緩刑之宣告，而有下列情形
    之一者，撤銷其宣告：一、緩刑期內因故意犯他罪，而在緩
    刑期內受不得易科罰金之有期徒刑以上刑之宣告確定者。二
    、緩刑前因故意犯他罪，而在緩刑期內受不得易科罰金之有
    期徒刑以上刑之宣告確定者」、「前項撤銷之聲請，於判決
    確定後六月以內為之」；並新增刑法第七十五條之一規定：
    「受緩刑之宣告而有下列情形之一，足認原宣告之緩刑難收
    其預期效果，而有執行刑罰之必要者，得撤銷其宣告：一、
    緩刑前因故意犯他罪，而在緩刑期內受得易科罰金之有期徒
    刑、拘役或罰金之宣告確定者。二、緩刑期內因故意犯他罪
    ，而在緩刑期內受得易科罰金之有期徒刑、拘役或罰金之宣
    告確定者。三、緩刑期內因過失更犯罪，而在緩刑期內受有
    期徒刑之宣告確定者。四、違反第七十四條第二項第一款至
    第八款所定負擔情節重大者。」、「前條第二項之規定，於
    前項第一款至第三款情形亦適用之」。次按，於九十四年一
    月七日刑法修正施行前，受緩刑之宣告，九十四年一月七日
    修正刑法施行後，仍在緩刑期內者，適用九十四年一月七日
    修正施行之刑法第七十五條、第七十五條之一及第七十六條
    規定，刑法施行法第六條之一定有明文。從而，本件係依舊
    法宣告緩刑，迄新法修正施行仍在緩刑期內，即應適用修正
    後刑法第七十五條及第七十五條之一為緩刑之撤銷，合先敘
    明。
三、另按就緩刑期內故意犯他罪時之情形，如在緩刑期內受不得
    易科罰金之有期徒刑以上刑之宣告確定者，依修正後刑法第
    七十五條第一項第一款規定，即應撤銷緩刑之宣告，法院無
    裁量空間。惟如在緩刑期內受得易科罰金之有期徒刑、拘役
    或罰金之宣告確定者，依修正後刑法第七十五條之一第一項
    第二款規定，以原宣告之緩刑難收其預期效果，而有執行刑
    罰之必要時，得撤銷緩刑之宣告，即此時法院得斟酌被告之
    再犯情節，裁量是否撤銷緩刑之宣告。本件受刑人甲○○前
    因過失致死等案件，經本院於民國九十年八月七日以九十年
    度交訴字第五五號判處有期徒刑二年，緩刑五年，並於九十
    年十一月二十六日確定在案。受刑人嗣於緩刑期內之九十五
    年四月十八日更犯公共危險案件（聲請書誤為非駕駛業務過
    失致死案件），經臺灣南投地方法院於九十五年七月二十六
    日以九十五年度埔交簡字第一一四號判處拘役五十九日，如
    易科罰金，以銀元三百元折算一日，並於同年八月十四日確
    定等情，此有前開判決正本及臺灣高等法院被告前案紀錄表
    在卷可按，是受刑人於上開本院九十年度交訴字第五五號案
    件，雖受有緩刑宣告，惟於上開緩刑期內，因故意犯公共危
    險罪，於緩刑期內另受得易科罰金之拘役五十九日宣告確定
    ，堪以認定；惟是否足認前開緩刑之宣告難收其預期效果，
    而有執行刑罰之必要，乃須衡酌相關情況決定之。本院審酌
    受刑人前既因醉態駕駛之過失致死案件經法院判處罪刑且宣
    告緩刑確定在案，自應悔過自新，且更加謹慎注意其所為方
    是，詎受刑人不思此為，竟復於緩刑期間內又為酒醉駕車之
    相同類型犯行，且觀諸上開刑事簡易判決所載其所犯醉態駕
    駛之犯罪事實，被告經警查獲時之呼氣酒精濃度竟高達每公
    升一‧二七毫克，顯已不能安全駕車，其竟罔顧往來人車之
    安全，仍執意駕車，足徵受刑人視法律為無物，一再危及公
    共安全，更違反先前以「經此判刑教訓，當知謹慎而無再犯
    之虞」而判決緩刑之基本目的，其上開宣告之緩刑顯然未見
    預期效果，自有執行刑罰之必要，以維公眾安全，並資以懲
    儆。從而，聲請意旨於法並無不合，應予准許撤銷本件受刑
    人緩刑之宣告。至聲請書就本件應適用法條雖誤載為保安處
    分執行法第七十四條之二第一款，然法律適用本係法院之職
    權，法院關於法律適用並不受聲請人主張法條之拘束，本院
    應依職權認事用法，爰更正本件應適用法條為刑法第七十五
    條之一第一項第二款，附此敘明。
四、爰依刑事訴訟法第四百七十六條，裁定如主文。
中    華    民    國    95    年    10    月    31    日
                  刑事第一庭  法  官  陳思成
上正本證明與原本無異
如不服本裁定應於送達後五日內向本院提出抗告狀
                              書記官  王嘉麒
中    華    民    國    95    年    10    月    31    日


司法院資訊處製作；財團法人民間司法改革基金會備份。
